臺灣臺中地方法院刑事判決　　　　　　　　　　　　九十一年度易字第二二二六號
　　公　訴　人　臺灣臺中地方法院檢察署檢察官
　　被　　　告　甲　○
右列被告因違反電子遊戲場業管理條例案件，經檢察官聲請以簡易判決處刑（九十一
年度偵字第一０四一二號），本院臺中簡易庭認不宜以簡易判決處刑，移請本院刑事
庭依通常程序審理，本院判決如左：
    主  文
甲○違反未依電子遊戲場業管理條例規定辦理營利事業登記，不得經營電子遊戲場業
之規定，處拘役肆拾日，如易科罰金，以佰元折算壹日。扣案之電子遊戲機具「水
果盤」貳臺（含ＩＣ板貳片）、「滿貫大享」陸臺（含ＩＣ板貳片）、「七ＰＫ樸克
牌」陸臺（含ＩＣ板陸片）均沒收。
    事  實
一、甲○明知未依電子遊戲場業管理條例規定辦理電子遊戲場業之營利事業登記，不
    得經營電子遊戲場業，竟於民國九十一年五月十七日與二十四日，未依該條例規
    定辦妥營利事業登記，在臺中市○區○○○路與精誠十二街葫蘆墩夜市擺設電子
    遊戲機「水果盤」二臺、「滿貫大享」六臺（其中四臺因故障，機檯內無ＩＣ板
    ）、「七ＰＫ樸克牌」六臺，供不特定人把玩，經營電子遊戲場業，客人每次支
    付新臺幣（下同）一百元開分三十分，若客人不玩而尚有餘分數，可累計至下次
    開分，但不能兌換現金，另倘得分為特定數字，則可獲得香煙之獎品。嗣於九十
    一年五月二十四日晚間七時許，在上址為警臨檢查獲，並扣得甲○所有供其未辦
    理營利事業登記經營電子遊戲場業所用之上開電子遊戲機十四臺。
二、案經臺中市警察局第一分局報告臺灣臺中地方法院檢察署檢察官偵查後聲請簡易
    判決處刑。
    理  由
一、訊據被告甲○對其有於右揭時地未辦理電子遊戲場業之營利事業登記證而擺設電
    子遊戲機「水果盤」二臺、「滿貫大享」六臺、「七ＰＫ樸克牌」六臺之事實，
    業於警訊、偵查及本院審理時供認不諱，並有上開電子遊戲機具扣案足佐，復有
    現場照片五張附卷可稽。綜上，被告自白與事實相符，事證明確，其右揭犯行，
    洵堪認定。
二、核被告所為，係違反電子遊戲場業管理條例第十五條之未辦理營利事業登記，不
    得經營電子遊戲場業之規定，應依同條例第二十二條之規定處罰。爰審酌被告於
    本院審理時坦承犯行，態度尚佳，迫於經濟困難而為上開犯行，現未再經營上開
    電子遊戲機相關營業等一切情狀，量處如主文所示之刑，並諭知如易科罰金之折
    算標準，以示懲儆。電子遊戲機具「水果盤」二臺（含ＩＣ板二片）、「滿貫大
    享」六臺（含ＩＣ板二片）、「七ＰＫ樸克牌」六臺（含ＩＣ板六片），為被告
    所有並供犯罪所用之物，依刑法第三十八條第一項第二款之規定宣告沒收。
三、另本件聲請簡易判決處刑書意旨略以：被告以上開電動玩具機，與不特定人賭博
    ，其賭博方法為賭客每次以現金一百元開分三十分，由賭客押注，如押中者，可
    得不等倍之分數，不中者，其分數則被電玩機吃掉，歸為甲○所有（簡易處刑書
    上誤載為蔡美瓊），且扣得賭資二百元等詞，依該聲請書關於犯罪事實之記載，
    業已認被告涉犯賭博罪嫌。訊據被告堅決否認有賭博之行為，辯稱：客人先以現
    金一百元開分三十分，利用上開機台對賭，若賭贏，可得倍數不等之分數，客人
    若不願繼續賭玩時，可將所剩分數寄分累計至下一次開分，倘得分為特定數字則
    可獲得香煙之獎品，但是不可以換現金等語。經查，臺中市警察局第一分局查獲
    當時，並未查扣機具之賭資二百元，此業經本院依職權向該局函查屬實，並有該
    局於九十一年十月三十日中分一刑字第０九一００三三五三五號函文附卷可稽，
    又五百元以下之物品（如獎品香煙）依現今之生活水準而言，其價值甚為輕微，
    故縱有射倖性，亦可認為以供人暫時娛樂之物為賭，係屬刑法第二百六十六條第
    一項但書之阻卻構成要件事由，不構成犯罪。是公訴人認定被告有賭博之行為，
    並無依據，被告並無兌換現金之行為，足堪認定，是被告上揭辯詞，尚堪可採。
    故此部分既查無積極證據，足資證明被告就此部分有公訴人所指之賭博犯行，本
    應為無罪之諭知，惟此公訴人所指賭博罪部分與前開經聲請簡易判決處刑且有罪
    部分，具有牽連犯之裁判上一罪關係，依審判不可分原則，爰不另為無罪之諭知
    。
據上論斷，應依刑事訴訟法第四百五十二條、第二百九十九條第一項前段，電子遊戲
場業管理條例第二十二條，刑法第十一條前段、第四十一條第一項前段、第三十八條
第一項第二款，罰金罰鍰提高標準條例第二條，判決如主文。
中      華      民      國      九十一    年      十二      月    二十  日
                                臺灣臺中地方法院刑事第一庭
                                        法官  楊  曉  惠
右正本證明與原本無異。
如不服本判決，應於送達後十日內向本院提出上訴狀（須附繕本），上訴於臺灣高等
法院臺中分院。
                                        書記官
中      華      民      國      九十一    年      十二      月    二十  日
附錄本判決論罪科刑法條
電子遊戲場業管理條例第十五條：
  未依本條例規定辦理營利事業登記者，不得經營電子遊戲場業。
電子遊戲場業管理條例第二十二條：
  違反第十五條規定者，處行為人一年以下有期徒刑、拘役或科或併科新臺幣五十萬
  元以上二百五十萬元以下罰金。
